最　高　行　政　法　院　裁　定
　　　　　　　　　　　　　94年度裁字第01287號
上　訴　人　豪宏國際實業有限公司
代　表　人　乙○○
被 上訴 人　高雄市政府
代　表　人　甲○○
上列當事人間因食品生管理法事件，上訴人對於中華民國92年
12月19日高雄高等行政法院92年度訴字第1002號判決，提起上訴
，本院裁定如下：
　　主  文
上訴駁回。
上訴審訴訟費用由上訴人負擔。
　　理  由
一、按對於高等行政法院判決上訴，非以其違背法令為理由，不
    得為之，行政訴訟法第242條定有明文。是對於高等行政法
    院判決上訴，若未具體說明原判決違背何項法令、如何不適
    用法規或適用不當之情事，即非主張原判決違背法令以為上
    訴理由，其上訴不應准許。
二、原判決駁回上訴人於原審之起訴，其理由略謂本件上訴人進
    口「HGH Young Liquid生命素噴劑」食品，並製作書面宣
    傳資料，內容宣稱「HGH Young Liquid生命素噴劑」七大
    特色：一增強自體的免疫力．．．二增加恢復記憶力及思考
    能力．．．臨床醫學上已正式開始使用HGH Young來預防及
    治療老年癡呆症（阿滋海默氏症）。三能預防由高脂血症及
    其所形成的腦中風、心血管疾病．．．四預防骨質疏鬆．．
    ．五增加體內肌肉的含量並可以燃燒脂肪及預防脂肪的蓄積
    ．．．六能夠增加蛋白質的合成．．．七有修復及促進細胞
    活化的組織再生的功能．．．」等文詞，並委託崴升網際事
    業股份有限公司在電腦網站上為宣傳，經台北市內湖區衛生
    所於民國（下同）91年4月25日查獲，移由被上訴人所屬衛
    生局查證認其涉及醫療效能及誇大不實易生誤解，與規定不
    符，被上訴人乃以上訴人違反食品衛生管理法第19條第2項
    規定，依同法第32條第1項中段規定，於92年1月30日以高市
    府衛食字第0920006308號行政處分書，科處上訴人新臺幣（
    下同）20萬元罰鍰。經查上訴人既於其進口之食品「HGH
    Young Liquid生命素噴劑」之書面宣傳資料及電腦網站上
    為宣傳及廣告，其內容描述不論係上訴人所主張該內容係引
    用遠見雜誌或係引用新聞報導之資料，因該內容已足使民眾
    誤解該產品具有特定療效，均已涉及違法宣傳及廣告，則被
    上訴人以上訴人違反食品衛生管理法第19條第2項之規定，
    依同法第32條第1項中段科處上訴人20萬元之罰鍰，經核並
    無違誤；訴願決定予以維持，亦無不合。
三、本件上訴意旨略謂：上訴人係於自己公司所架設之網站上，
    提供有關「HGH．Young Liquid，生命的素噴劑」報章雜誌
    所刊登之相類似文章，既無以信函方式寄發予消費者，又無
    須支付任何廣告費用，且必須於消費者點選上訴人之網站時
    ，才能於上訴人之網頁中觀賞該篇文章之報導，詎被上訴人
    對於網路廣告之內容認識不清，認定本件上訴人所刊登者即
    為網路廣告，顯與事實不符。又上訴人僅係單純引述遠見雜
    誌所報導之內容，說明HGH是人體不可或缺之因素，適當攝
    取可以保持身體健康，補充營養，絕無強調該產品有醫療之
    效能，且該篇報導之內容完全摘錄自遠見雜誌之報導，絲毫
    未予增加或修改，然被上訴人能遽予認定有涉及醫療效能，
    顯與事實不符。並請求傳訊證人林惠珍、鄭景元，證明上訴
    人並未提供宣傳資料予不特定人閱覽，為此請廢棄原判決，
    並撤銷原處分及訴願決定等語。核係上訴人以其主觀上對相
    關事實之爭執，就原處分機關取捨證據、認定事實及適用法
    律之職權行使，指摘其為不當，而究竟原判決有何違背法令
    、不適用法規或適用不當之情事，卻未見上訴意旨為具體之
    指明，依首開規定及說明，其上訴為不合法，應予駁回。
四、依行政訴訟法第249條第1項前段、第104條、民事訴訟法第
    95條、第78條，裁定如主文。
中    華    民    國    94    年    7     月    7     日
                  第五庭審判長法  官　趙　永　康
                              法  官　鄭　淑　貞
                              法  官　黃　淑　玲
                              法  官　侯　東　昇
                              法  官  林  文  舟
以  上  正  本  證  明  與  原  本  無  異
中    華    民    國    94    年    7    月    7      日
　　　　　　　　　　　　　　　書記官　彭　秀　玲
